【裁判字號】    98,訴,116
【裁判日期】    980219
【裁判案由】    偽造文書
【裁判全文】
臺灣雲林地方法院協商程序宣示判決筆錄
公  訴  人  臺灣雲林地方法院檢察署檢察官
被      告  乙○○
                    現於臺灣雲林監獄執行中
指定辯護人  本院公設辯護人丙○○
上列被告因98年度訴字第116 號偽造文書案件，經檢察官提起公
訴（98年度偵字第371 號），經檢察官聲請法院改依協商程序而
為判決，本院認為適當，同意由受命法官獨任進行協商判決程序
，於中華民國98年2 月19日上午10時40分在本院第四法庭宣示判
決，以代判決書，出席職員如下：
    法  官  李淑惠
    書記官  林佳慧
    通  譯  陳慧美
法官起立朗讀判決主文、犯罪事實要旨、處罰條文並告知上訴限
制、期間及提出上訴狀之法院，且諭知記載其內容：
一、主文：
    乙○○行使偽造私文書，足以生損害於公眾及他人，累犯，
    處有期徒刑伍月，如易科罰金以新臺幣壹仟元折算壹日。九
    十七年六月二十二日上午零時四十分調查筆錄之權利告知欄
    上偽造「甲○○」之署押（即指印）壹枚、同份調查筆錄上
    偽造「甲○○」之署押（即指印）貳枚、搜索扣押筆錄上偽
    造「甲○○」之署押（即指印）貳枚、國道公路警察局第八
    警察隊涉嫌人尿液編號對照表上偽造「甲○○」之署押（即
    指印）壹枚、自願受搜索同意書上偽造「甲○○」之署押（
    即指印）壹枚、逕行逮捕通知書本人聯上偽造「甲○○」之
    署押（即指印）壹枚，均沒收之。
二、犯罪事實要旨：
    乙○○前於民國87年間因施用毒品案件，經臺灣板橋地方法
    院以87年度毒聲字第107 號裁定送觀察、勒戒後，認無繼續
    施用毒品傾向，而由臺灣板橋地方法院檢察署檢察官於87年
    9 月21日以87年度偵字第20256 號處分不起訴確定；於91年
    間因施用毒品案件，經臺灣苗栗地方法院以91年度毒聲字第
    831 號裁定將乙○○送臺灣苗栗看守所附設勒戒處所觀察、
    勒戒後，認有繼續施用毒品傾向，並經該院以91年度毒聲字
    第952 號裁定令入戒治處所施以強制戒治，於92年4 月25日
    停止戒治出所，所餘期間付保護管束，於同年11月24日期滿
    執行完畢，並經臺灣臺中地方法院以92年度訴字第122 號判
    決分別判處有期徒刑8 月及6 月，應執行有期徒刑1 年1 月
    確定；因違反槍砲彈藥刀械管制條例案件，經臺灣板橋地方
    法院以90年度訴緝字第117 號判決判處有期徒刑3 年2 月，
    經臺灣高等法院以90年度上訴字第3760號判決駁回上訴確定
    ；因偽造文書案件，經臺灣高雄地方法院以91年度易字第15
    8 號判決判處有期徒刑6 月確定；因違反槍砲彈藥刀械管制
    條例案件，經臺灣板橋地方法院以91年度訴字第437 號判決
    判處有期徒刑1 年2 月，經臺灣高等法院以91年度上訴字第
    2095號判決駁回上訴確定。乙○○因上開案件入監執行，經
    臺灣臺中地方法院以92年度聲字第2818號裁定應執行有期徒
    刑5 年10月確定，於91年3 月1 日起算刑期，經羈押折抵19
    6 日及累進縮刑108 日，於94年12月13日假釋出監，所餘期
    間付保護管束，原訂應於96年10月21日假釋期滿，嗣又經臺
    灣臺中地方法院以97年度聲減字第736 號裁定，將上開案件
    依法減刑並定應執行之刑為有期徒刑4 年5 月確定，假釋期
    滿日期應更正為95年5 月21日，視為於96年7 月16日中華民
    國96年罪犯減刑條例施行日期滿執行完畢。詎其猶不知悔改
    ，於97年6 月21日下午7 時許，持有第二級毒品安非他命3
    小包（共計毛重0.9 公克），駕車行經嘉義縣竹崎鄉○○道
    3 號北上285.7 公里處為警攔查，心虛而棄車潛逃，翻越國
    道3 號護欄後由高處墜落受傷，經警追捕並扣得上開安非他
    命3 小包後，送往大林慈濟醫院救治，於同日夜間11時50分
    許，在大林慈濟醫院內接受警察詢問時，為圖規避刑責，竟
    冒甲○○之名義應訊，並基於行使偽造私文書之犯意，自同
    日夜間11時50分許起至隔日（22日）凌晨12時40分許，接續
    在警詢筆錄、搜索扣押筆錄、國道公路警察局第八警察隊涉
    嫌人尿液編號對照表，偽造「甲○○」之署押（指紋）共6
    枚，且接續在具有存證、收據性質之自願受搜索同意書、逕
    行逮捕通知書本人聯，偽造「甲○○」之署押（指紋）共2
    枚，表示已知悉各該文書內容之證明，而偽造私文書，並接
    續持之交回內政部國道公路警察局第八警察隊員警以行使之
    ，足以生損害於偵查犯罪機關對於文書製作與偵查犯罪之正
    確性及甲○○。嗣臺灣嘉義地方法院檢察署檢察官傳喚甲○
    ○到庭，並採集指紋送鑑，始發覺上情。
三、處罰條文：
    刑法第216 條、第210 條、第47條第1 項、第41條第1 項前
    段、第219 條。
四、協商判決除有刑事訴訟法第455 條之4 第1 項第1 款於本訊
    問程序終結前，被告撤銷協商合意或檢察官撤回協商聲請者
    ；第2 款被告協商之意思非出於自由意志者；第4 款被告所
    犯之罪非第455 條之2 第1 項所得以協商判決者；第6 款被
    告有其他較重之裁判上一罪之犯罪事實者；第7 款法院認應
    諭知免刑或免訴、不受理者情形之一，及違反同條第2 項「
    法院應於協商合意範圍內為判決；法院為協商判決所科之刑
    ，以宣告緩刑或二年以下有期徒刑、拘役或罰金為限」等情
    形外，不得上訴。
五、本件如得上訴且不服本判決時，得自收受宣示判決筆錄送達
    之日起十日內，向本院提出上訴狀（須附繕本），上訴於第
    二審法院。
六、依據刑事訴訟法第455 條之9 之規定，作成本宣示判決筆錄
    ，以代判決書。
中    華    民    國    98    年    2     月    19    日
                  臺灣雲林地方法院刑事第四庭
                              書記官  林佳慧
                              法  官  李淑惠
以上正本證明與原本無異。
                              書記官  林佳慧
中    華    民    國    98    年    2     月    19     日


司法院資訊處製作；財團法人民間司法改革基金會備份。
